福建高等法院金門分院民事裁定　　　　　　94年度抗字第13號
抗　告　人　乙○○
抗　告　人　丙○○
相　對　人　甲○○
上列抗告人因與甲○○間清償借款強制執行事件，對於中華民國
94 年8月19日福建金門地方法院92年度執字字第242 號所為裁定
，提起抗告，本院裁定如下：
    主  文
抗告駁回。
抗告程序費用由抗告人負擔。
    理  由
一、按強制執行開始後，除法律另有規定外，不停止執行，強制
    執行法第十八條第一項定有明文；而對分配表之異議未終結
    者，為異議之債權人或債務人，得向執行法院對為反對陳述
    之債權人或債務人提起分配表異議之訴。但異議人已依同一
    事由就有爭執之債權先行提起其他訴訟者，毋庸再行起訴，
    執行法院應依該確定判決實行分配；同法第四十一條第一項
    亦有明文。所謂「有爭執之債權」係指對債權人主張參與分
    配之債權是否存在，發生爭議而言，而不及於債務人與債權
    人之其他債權。
二、抗告意旨略以：相對人主張其對抗告人有新台幣（下同）一
    百四十萬元之債權，聲明參與分配，經執行法院於民國九十
    四年一月三十一日製作分配表，分配予相對人五十萬三千五
    百四十元，然相對人違法將抗告人丙○○之財產設抵押及聲
    請拍賣涉及侵權行為，而相對人與抗告人乙○○間亦有合建
    契約之糾紛，抗告人已另案請求相對人賠償二百萬餘元，現
    訴訟進行中，故請求停止執行分配。
三、經查，抗告人所有坐落金門縣夏興段小段1335─3 號土地經
    法院拍賣，相對人係該土地之第一順位抵押權人，應有權利
    範圍為三分之一；相對人主張其對抗告人有一百四十萬元之
    債權，聲明參與分配，經執行法院於民國九十四年一月三十
    一日製作分配表，分配予相對人五十萬三千五百四十元一節
    ，細核本件抗告人乙○○對向相對人借款一百四十萬元之債
    權並未否認，則相對人之行為乃係其權利之正當行使。抗告
    人雖另主張相對人有另積欠其工料費與損害賠償金額，惟抗
    告人所稱相對人是否積欠抗告人上開金額或違法取得執行名
    義等情，均屬抗告人與相對人間實體上權利義務之爭執，非
    屬非訟程序性質之執行法院於進行強制執行時所得審酌，應
    由抗告人另行民事訴訟程序以資解決。原審以本件抗告人之
    主張不可採，而駁回抗告人之聲明異議，於法並無不合，抗
    告意旨指裁定不當，求予廢棄，為無理由，應予駁回。
四、據上論結，本件抗告為無理由。依強制執行法第三十條之一
    ，民事訴訟法第四百九十五條之一第一項、第四百四十九條
    第一項、第九十五條、第七十八條，裁定如主文。
中　　華　　民　　國   94  　年　12    月　 21 　　日
                  民事庭審判長法　官   蔡清遊
　　　　　　　　　　　  　　　法　官   陳世宗
　　　　　　　　　　　　  　　法　官   黃玉清
正本係照原本作成。
不得再抗告
中　　華　　民　　國   94   　年　12    月　  23  　日
　　　　　　　　　　　　　　　　　書記官 黃月瞳
